【裁判字號】    97,聲減,1605
【裁判日期】    970327
【裁判案由】    聲請減刑
【裁判全文】
臺灣高雄地方法院刑事裁定            97年度聲減字第1605號
聲  請  人  臺灣高雄地方法院檢察署檢察官
受  刑  人  甲○○
上列受刑人因違反毒品危害防制條例案件，已經判決罪刑確定，
聲請人聲請就視為減刑之罪定應執行刑（97年度執聲字第554 號
），本院裁定如下：
    主  文
甲○○所犯如附表編號二至四所示等罪，均視為減刑如附表編
號二至四所載，與附表編號一所示不應視為減刑之犯罪所處之刑
，應執行有期徒刑捌年捌月又拾伍日。
    理  由
一、本件聲請意旨：受刑人甲○○因懲治盜匪條例、竊盜及搶奪
    等案件，先後經判決確定如附表所示，應依刑法第53條、第
    51條第5 款規定，定其應執行之刑，爰依刑事訴訟法第477
    條第1 項聲請本院裁定其應執行刑等語。
二、按「犯罪在中華民國96年4 月24日以前者，除本條例另有規
    定外，依下列規定減刑：一死刑減為無期徒刑。二無期徒刑
    減為有期徒刑20年。三有期徒刑、拘役或罰金，減其刑期或
    金額二分之一。緩刑或假釋中之人犯，於本條例施行之日起
    ，視為已依前項規定減其宣告刑，毋庸聲請裁定減刑。但經
    撤銷緩刑之宣告或假釋者，仍應依本條例規定聲請裁定減刑
    」、「依本條例應減刑之罪，已經判決確定尚未執行或執行
    未完畢者，由檢察官或應減刑之人犯聲請最後審理事實之法
    院裁定之」、「本條例自中華民國96年7 月16日施行」，中
    華民國96年罪犯減刑條例第2 條、第8 條第1 項、第16條分
    別定有明文。從而，依該條例應減刑之案件，於96年7 月16
    日減刑條例施行時，已經判決確定尚未執行或執行未完畢之
    案件，檢察官或應減刑人犯即可聲請法院裁定減刑。質言之
    ，是否已經執行完畢，應以96年7 月16日（中華民國96年罪
    犯減刑條例施行時）是否已經執行完畢為判斷之基準，而非
    以法院繫屬或裁定時為準。
三、次按裁判確定前犯數罪者，併合處罰之；又裁判確定前犯數
    罪均應減刑而已定執行刑者，仍依前項規定，另定應執行之
    刑；刑法第54條之餘罪，均應減刑者，亦同，裁判確定前犯
    數罪，有應減刑與不應減刑者，就應減刑之罪，依第2 條、
    第4 條、第6 條至第8 條及前條規定減刑後，與不應減刑之
    罪之宣告刑，適用刑法第51條定其應執行之刑，此於刑法第
    50條、中華民國96年罪犯減刑條例第10條第2 項前段、第11
    條定有明文。再數罪併罰已定執行刑案件，如數罪均應減刑
    者，於減刑後另定執行刑時，宜定為原定執行刑之二分之一
    ；數罪有應減刑、有不應減刑者，於減刑後另定執行刑時，
    宜在原定執行刑之刑期以下酌定其執行刑，亦為法院辦理96
    年減刑案件應行注意事項第15條所明定。
四、經查：
  (一)受刑人甲○○因犯如附表編號二至四所示之罪，其犯罪時
    間皆在96年4 月24日以前，均合於減刑條件，且先後經本院
    判處如附表所示之刑均已確定在案，又附表編號一至四均經
    台灣高等法院高雄分院以92年度抗字第53號裁定應執行有期
    徒刑9 年5 月確定，受刑人嗣於95年9 月20日因縮刑期滿假
    釋出監並交付保護管束（97年9 月21日縮刑期滿），於96年
    7 月16日中華民國96年罪犯減刑條例施行時尚未執行完畢乙
    節，有92年執更崑字第1048號執行指揮書及臺灣高等法院被
    告前案紀錄表各1 份在卷可稽，合先敘明。
  (二)又受刑人行為後，刑法業於94年2 月2 日修正公布部分條文
    ，並於95年7 月1 日施行（以下簡稱修正後刑法，95年7 月
    1 日施行前之刑法簡稱修正前刑法）。依修正後刑法第2 條
    第1 項規定：「行為後法律有變更者，適用行為時之法律。
    但行為後之法律有利於行為人者，適用最有利於行為人之法
    律。」。又依刑法第51條定應執行刑時，如係在裁判確定前
    犯數罪，其中一罪在新法施行前者，亦應為新舊法比較，最
    高法院著有95年5 月23日第8 次刑事庭會議決議可資參照。
    而本件受刑人於裁判確定前犯數罪，且附表之罪均係於95年
    7 月1 日之前犯之，則減刑後定其應執行之刑，自應比較新
    舊法。而修正前刑法第51條第5 款規定：數罪併罰，宣告多
    數有期徒刑者，於各刑中之最長期以上，各刑合併之刑期以
    下，定其刑期。但不得逾20年。修正後刑法第51條第5 款規
    定：宣告多數有期徒刑者，於各刑中之最長期以上，各刑合
    併之刑期以下，定其刑期。但不得逾30年，比較結果，修正
    後併罰之有期徒刑最高刑期較修正前之規定為長，依刑法第
    2 條第1 項前段之規定，以修正前刑法定其應執行之刑，較
    有利於受刑人。是本件受刑人在裁判確定前犯數罪，且附表
    所示之罪犯罪時間均在修正刑法施行前，依比較新舊法之結
    果，就本件減刑後定其應執行之刑之法律適用，因刑法修正
    後之規定未較有利於受刑人，故應依刑法第2 條第1 項前段
    規定，整體適用修正前刑法之規定。
  (三)綜上所述，受刑人雖已於95年9 月20日假釋出監，依中華民
    國96年罪犯減刑條例第2 條第2 項之規定視為已減刑，然仍
    符合定應執行刑之要件，自得聲請就附表編號二至四所示之
    罪所處之刑，重定其應執行之刑。從而，聲請人就受刑人所
    犯附表編號二至四所示各罪聲請視為減刑部分，與附表編號
    一所示不應減刑之犯罪所處之刑，聲請合併重定其應執行之
    刑，經核尚無不合，應予准許，爰依刑事訴訟法第477 條第
    1 項，刑法第2 條第1 項前段、第53條、修正前刑法第51條
    第5 款，中華民國96年罪犯減刑條例第2 條第2 項前段，裁
    定如主文。又原判決諭知沒收等從刑部分，不在減刑範圍內
    ，仍應依原判決執行之，附此敘明。
中    華    民    國    97    年    3     月    27    日
                  刑事第十七庭  法  官  林建鼎
以上正本證明與原本無異
如不服本裁定應於送達後5日內向本院提出抗告狀
中    華    民    國    97    年    3     月    27    日
                                書記官  林秀敏
附表：
┌──────┬────────┬────────┬────────┬────────┐
│編       號 │       1        │       2        │       3        │       3        │
├──────┼────────┼────────┼────────┼────────┤
│罪       名 │懲治盜匪條例    │竊盜            │搶奪            │竊盜            │
│            │                │                │                │                │
├──────┼────────┼────────┼────────┼────────┤
│宣  告  刑  │有期徒刑8年4月  │有期徒刑7月     │有期徒刑4月     │有期徒刑6月     │
├──────┼────────┼────────┼────────┼────────┤
│若得視為減刑│不得視為減刑    │有期徒刑3月15日 │有期徒刑2月     │有期徒刑3月     │
│後之刑期    │                │                │                │                │
├──────┼────────┼────────┼────────┼────────┤
│犯 罪 日 期 │88年6 月28日至88│88年8 月7 日、88│88年7月22日     │88年8月11日     │
│年  月  日  │年8 月16日      │年8月16日       │                │                │
├──────┼────────┼────────┼────────┼────────┤
│偵 查 機 關 │高雄地檢88年度少│高雄地檢88年度少│高雄地檢88年度少│高雄地檢88年度少│
│年 度 案 號 │連偵字第388 、45│連偵字第388 、45│連偵字第388 、45│連偵字第380號   │
│            │5號             │5號             │5號             │                │
├───┬──┼────────┼────────┼────────┼────────┤
│      │法院│高雄地院        │高雄地院        │高雄地院        │高雄地院        │
│      ├──┼────────┼────────┼────────┼────────┤
│最  後│案號│88年度訴字第1944│88年度訴字第1944│88年度訴字第1944│88年度易字第4507│
│      │    │號              │號              │號              │號              │
│      ├──┼────────┼────────┼────────┼────────┤
│事實審│判決│90年5月24日     │90年5月24日     │90年5月24日     │88年12月28日    │
│      │日期│                │                │                │                │
├───┼──┼────────┼────────┼────────┼────────┤
│      │法院│高雄地院        │高雄地院        │高雄地院        │高雄地院        │
│確  定├──┼────────┼────────┼────────┼────────┤
│      │案號│88年度訴字第1944│88年度訴字第1944│88年度訴字第1944│88年度易字第4507│
│      │    │號              │號              │號              │號              │
│      ├──┼────────┼────────┼────────┼────────┤
│判  決│確定│90年8月20日     │90年8月20日     │90年8月20日     │89年2月4日      │
│      │日期│                │                │                │                │
├───┴──┼────────┼────────┼────────┼────────┤
│所犯法條    │懲治盜匪條例第5 │刑法第321條第1項│刑法第325條第1項│刑法第321條第1項│
│            │條第1項第1款    │第3款           │                │第3款           │
│            │                │                │                │                │
├──────┼────────┼────────┼────────┼────────┤
│是否合於九十│不合            │視為減刑        │視為減刑        │視為減刑        │
│六年罪犯減刑│                │                │                │                │
│條例        │                │                │                │                │
├──────┼────────┼────────┼────────┼────────┤
│            │台灣高等法院高雄│台灣高等法院高雄│台灣高等法院高雄│台灣高等法院高雄│
│備        考│分院92年度抗字第│分院92年度抗字第│分院92年度抗字第│分院92年度抗字第│
│            │53號裁定，定應執│53號裁定，定應執│53號裁定，定應執│53號裁定，定應執│
│            │行有期徒刑9 年5 │行有期徒刑9 年5 │行有期徒刑9 年5 │行有期徒刑9 年5 │
│            │月              │月              │月              │月              │
└──────┴────────┴────────┴────────┴────────┘


司法院資訊處製作；財團法人民間司法改革基金會備份。
